【裁判字號】    98,裁,3027
【裁判日期】    981210
【裁判案由】    聲請假處分
【裁判全文】
最  高  行  政  法  院  裁  定
                                      98年度裁字第3027號
抗  告  人  甲○○
上列抗告人因與法務部司法官訓練所等2相對人間聲請假處分事
件，對於中華民國98年6月26日臺北高等行政法院98年度全字第
30號裁定，提起抗告，本院裁定如下︰
    主  文
抗告駁回。
抗告訴訟費用由抗告人負擔。
    理  由
一、按抗告法院認抗告為不合法或無理由者，應為駁回抗告之裁
    定。
二、緣抗告人於民國82年5月至11月間至相對人法務部司法官訓
    練所接受82年律師職前訓練班第1期第1梯次律師職前訓練，
    前經相對人法務部司法官訓練所以82年11月25日以82訓字第
    769號函退訓（下稱原處分）。嗣抗告人分別於97年6月30日
    及97年7月17日向相對人2人聲請查復未通過律師職前訓練之
    原因，除申請發給當年度之律師職前受訓合格證書，並請求
    賠償其損失。經相對人法務部司法官訓練所以97年7月8日法
    訓教字第0970001544號函、97年8月1月法訓教字第09701006
    29號函復說明退訓原因，抗告人不服，提起訴願，經訴願決
    定不受理後，遂提起行政訴訟（即本院98年度裁字第3026號
    ），並就賠償部分，主張其得類推適用國家賠償法第11條第
    2項聲請假處分之規定，遂向臺北高等行政法院為本件之聲
    請。原裁定略以：抗告人聲請假處分，因未表明應為之聲明
    、事實上及法律上陳述等事項，經原審審判長以98年度全字
    第30號裁定命於7日內補正後，雖於98年6月22日提出補正狀
    聲明：「命被告機關或團體應連帶暫時支付原告新臺幣1,00
    0,000元」，然此聲明並非行政訴訟法第298條第1項保全強
    制執行之假處分，亦不合於同條第2項定暫時狀態處分之聲
    明，故原審乃以其未就假處分為明確聲明、更無事實上及法
    律上陳述之由，依行政訴訟法第107條第1項第10款裁定駁回
    。
三、抗告意旨略謂：其於98年6月18日之補正聲明狀中為明確之
    聲明，且在98年5月25日之聲請本件假處分書狀亦已為事實
    上及法律上陳述，原審未查，即駁回抗告人所請，其裁定顯
    與卷內事證不合，有違證據法則，為此提起本件抗告，請求
    廢棄原裁定等語。
四、本院按：
    經查，抗告人於98年5月25日向原審所提出之本件假處分聲
    請書狀及98年6月18日之補正聲明狀，係主張因生活所需產
    生之一切費用，其急迫性甚於醫療費或喪葬費之支出，故於
    國家賠償法第11條第2項對醫療費或喪葬費皆得請求假處分
    ，則本件法院亦應類推適用國家賠償法第11條第2項之規定
    ，命相對人等應連帶暫時支付抗告人生活費1,000,000元云
    云，原裁定誤以其係依據行政訴訟法第298條第1項、第2項
    規定為請求依據而駁回其聲請，於法固有未合。惟，凡人皆
    須有生活費支出，國家賠償法第11條第2項規定之醫療費用
    及喪葬費均係因侵權行為所增加之生活上支出，且該支出具
    有緊急性，故於訴訟程序確定前，如被害人無力支出者，即
    有假處分之必要。至於一般生活費用之支出，不具上述特性
    ，本無類推適用上開規定之餘地。況且抗告人所提起之本案
    訴訟（原審97年度訴字第2893號、本院98年度裁字第3026號
    ）有關請求撤銷原處分並命相對人等應發給及格證書之行政
    訴訟既因不合法依行政訴訟法第107條第1項第10款規定被駁
    回，並其附帶損害賠償部分亦由本院98年度裁字第3026號裁
    定駁回而告確定，其本案請求既不成立確定，即無假處分之
    必要。原裁定駁回抗告人之聲請，理由雖有未合，但結論並
    無二致，仍應予維持。抗告意旨聲明求予廢棄原裁定，為無
    理由，應予駁回。
五、據上論結，本件抗告為無理由。依行政訴訟法第104條、民
    事訴訟法第95條、第78條，裁定如主文。
中    華    民    國    98    年    12    月    10    日
                    最高行政法院第七庭
                        審判長法官  藍  獻  林
                              法官  廖  宏  明
                              法官  張  瓊  文
                              法官  姜  素  娥
                              法官  林  文  舟
以  上  正  本  證  明  與  原  本  無  異
中    華    民    國    98    年    12    月    11    日
                              書記官  阮  思  瑩


司法院資訊處製作；財團法人民間司法改革基金會備份。
